Config:
  hfst:
    Gen: linn../bin/olo-gen.hfstol
    Morph: linn../bin/olo.hfstol
  xerox:
    Gen: linn../bin/iolo.fst
    Morph: linn../bin/olo.fst
    App: linnlookup

Tests:

# todo:
# Proofread the gold standard (below)
# Then: linnrun analyser, then correct. 


  Noun - linna: # Noun 'borg' - ei tsekattu
     kainulainen+N+Sg+Nom: kainulainen
     kainulainen+N+Sg+Gen: kainulaisen
     kainulainen+N+Sg+Par: kainulaista
     kainulainen+N+Sg+Tra: kainulaiseksi
     kainulainen+N+Sg+Abe: kainulaisetta
     kainulainen+N+Sg+Ine: kainulaisessa
     kainulainen+N+Sg+Ela: kainulaisesta
     kainulainen+N+Sg+Ill: kainulaisseen
     kainulainen+N+Sg+Ade: kainulaisela
     kainulainen+N+Sg+Abl: kainulaiselta
     kainulainen+N+Sg+All: kainulaisele
     kainulainen+N+Sg+Ess: kainulaisena
     kainulainen+N+Pl+Nom: kainulaiset
     kainulainen+N+Pl+Gen: kainulaisten
     kainulainen+N+Pl+Par: kainulaissii
     kainulainen+N+Pl+Tra: kainulaisiksi
     kainulainen+N+Pl+Abe: kainulaisitta
     kainulainen+N+Pl+Ine: kainulaisissa
     kainulainen+N+Pl+Ela: kainulaisista
     kainulainen+N+Pl+Ill: kainulaissiin
     kainulainen+N+Pl+Ade: kainulaisila
     kainulainen+N+Pl+Abl: kainulaisilta
     kainulainen+N+Pl+All: kainulaisile
     kainulainen+N+Pl+Ess: kainulaisina
